【裁判字號】    97,易,880
【裁判日期】    970821
【裁判案由】    竊盜
【裁判全文】
臺灣高雄地方法院刑事判決               97年度易字第880號
公  訴  人  臺灣高雄地方法院檢察署檢察官
被      告  丙○○
            乙○○
上列被告因竊盜案件，經檢察官提起公訴（97年度偵字第15336
、16945號），本院改依簡式審判程序審理，判決如下：
    主  文
丙○○犯竊盜罪，累犯，處有期徒刑參月。又共同犯竊盜罪，累
犯，處有期徒刑參月。又犯竊盜罪，累犯，處有期徒刑肆月。應
執行有期徒刑玖月。
乙○○共同犯竊盜罪，累犯，處有期徒刑參月，如易科罰金，以
新台幣壹仟元折算壹日。
    事  實
一、丙○○前因妨害自由案件，經本院以95年度訴字第3559號判
    決判處有期徒刑6 月確定，繼經本院以96年度聲減字第766
    號裁定減刑為有期徒刑3 月，復因竊盜案件，經台灣高等法
    院高雄分院以96年度上訴字第1108號判決判處有期徒刑9 月
    確定，上開有期徒刑3 月與9 月並經台灣高等法院高雄分院
    以96年度聲字第1209號裁定定其應執行刑為有期徒刑11月，
    甫於民國97年1 月10日縮刑期滿執行完畢。另乙○○前因竊
    盜案件，經本院以95年度易字第1616號判決判處有期徒刑7
    月確定，復因違反毒品危害防制條例案件，經本院以95年度
    訴字第3260號判決判處有期徒刑7 月確定，再因違反毒品危
    害防制條例案件，經本院以96年度訴字第18號判決判處有期
    徒刑10月確定，上開三案件並經本院以96年度聲減字第514
    號裁定減刑並定其應執行刑為有期徒刑11月，甫於96年12月
    28日縮刑期滿執行完畢。
二、詎渠等二人均不知悔改：(一)丙○○先於97年5 月25日下午1
    時30分許，在位於高雄市三民區○○○路之「三民國中」圍
    牆旁，因見戊○○所有停放在該處之車牌號碼XNB-785 號重
    型機車（價值約新台幣46,000元）之機車鑰匙置放於腳踏墊
    上，遂基於意圖為自己不法所有之犯意，以將該鑰匙插入機
    車電門啟動引擎之方式竊取上開機車，得手後即作為供己代
    步之用。(二)丙○○復於同年5 月26日下午1 時30分許，騎乘
    上開竊得之機車搭載不知悉該機車係贓車之乙○○，於行經
    址設高雄市○○區○○路27之2 號「瑞祥蝦苗養殖場」旁時
    ，共同基於意圖為自己不法所有之犯意聯絡，由乙○○在該
    養殖場外把風，丙○○則騎乘上開機車進入該養殖場內行竊
    ，並徒手竊取高雄港務局所有之鍋爐馬達1 具（價值約新台
    幣6,000 元），得手後丙○○即將所竊得之鍋爐馬達置放於
    機車腳踏板上欲自上開養殖場內騎出離開，適巡邏員警見乙
    ○○於上開養殖場外形跡可疑而加以盤查，丙○○見狀隨即
    棄車逃逸，乙○○亦趁機逃離現場，惟員警仍在位於紅毛港
    之「樺棋營造廢土場」大門前將乙○○逮捕，始查知上情。
    (三)丙○○又於同年6 月11日晚上9 時10分許，在址設高雄市
    小港區○○○路50號之中油公司停車場前，因見甲○○所有
    之車牌號碼YA-9332 號自小貨車（價值約新台幣100,000 元
    ）停放在該處且車門未鎖，竟基於意圖為自己不法所有之犯
    意，以置放於該自小貨車內之機車鑰匙插入電門啟動引擎之
    方式竊取該自小貨車，得手後即作為供己代步之用，嗣於同
    日晚上10時許，丙○○駕駛上開竊得之自小貨車，於行經高
    雄市○○區○○路138 巷口時，因飆速而為警攔檢，始查知
    上情。
三、案經內政部警政署高雄港務警察局移請及高雄市政府警察局
    小港分局報請台灣高雄地方法院檢察署檢察官偵查起訴。
    理  由
一、按本件被告丙○○、乙○○所犯均係死刑、無期徒刑、最輕
    本刑為3 年以上有期徒刑以外之罪，渠等於準備程序均就被
    訴事實為有罪之陳述，經本院告知簡式審判程序之旨，並聽
    取渠等與公訴人意見後，認均無不得或不宜改依簡式審判程
    序進行之處，爰依刑事訴訟法第273 條之1 第1 項，裁定本
    件改行簡式審判程序，合先敘明。
二、事實之認定：
    上揭犯罪事實，業據被告二人於本院審理中均坦承不諱且互
    核相符（參見本院卷第21、38、46、47頁），核與證人即被
    害人戊○○（參見警一卷第6 、7 頁）、證人即高雄港務局
    秘書室紅毛港遷村小組人員丁○○（參見警一卷第4 、5 頁
    ）、證人即被害人甲○○（參見警二卷第7 、8 頁）分別於
    警詢中所證述之情節一致，並有搜索扣押筆錄暨扣押物品目
    錄表2 份（參見警一卷第8 至11頁、警二卷第9 至12頁）、
    贓物認領保管單3 紙（參見警一卷第13、14頁、警二卷第17
    頁）、車輛協尋輸入單暨車輛尋獲輸入單各1 紙（參見警一
    卷第16、17頁）、車籍查詢資料1 紙（參見警一卷第23頁）
    、汽車行車執照1 紙（參見警二卷第30頁）及現場暨扣案物
    品照片共8 幀（參見警一卷第21、22頁、警二卷第18頁）附
    卷足資佐證。從而，被告二人上開自白均與事實相符，自可
    採為認定事實之證據。是本案事證明確，被告二人竊盜犯行
    均洵堪認定，均應依法論罪科刑。
三、論罪與科刑：
    核被告二人前揭所為，均係犯刑法第320 條第1 項之普通竊
    盜罪。被告二人間就犯罪事實欄二(二)所示之竊盜犯行，有犯
    意聯絡及行為分擔，均應論以共同正犯。被告丙○○上開三
    次竊盜犯行，犯意各別，行為互殊，應予分論併罰。又查被
    告二人確有如犯罪事實欄一所載前科之事實，有臺灣高等法
    院被告前案紀錄表2 份附卷可查，渠等受有期徒刑之執行完
    畢，5 年以內均故意再犯本件有期徒刑以上之罪，均為累犯
    ，應依刑法第47條第1 項之規定各加重其刑。爰審酌被告二
    人前均因竊盜犯行經法院判刑確定，業如前述，竟仍不知悔
    改，僅因缺錢花用，即恣意竊取他人財物，不惟守法觀念淡
    薄，且對他人之財產安全已生危害，渠等所為誠屬可議，惟
    念及渠等犯後終能坦承犯行，犯後態度尚稱良好，復所竊得
    之財物均已返還被害人，被害人所受損害已獲部分減輕，及
    渠等二人犯罪之動機、目的、手段、所生損害及所竊得之財
    物價值等一切情狀，就被告丙○○部分，分就犯罪事實欄二
    (一)(二)(三)部分各量處有期徒刑3 月、3 月及4 月，並定其應執
    行之刑，另就被告乙○○部分亦量處有期徒刑3 月，並於考
    量其年齡、學歷、職業及家庭經濟狀況等情後，諭知以新台
    幣1,000 元折算1 日之易科罰金折算標準，以資懲戒。至被
    告丙○○用以行竊前揭機車及自小貨車所使用之機車鑰匙2
    支，雖均係供被告丙○○犯本件竊盜犯行所用之物，業據被
    告丙○○供承在卷（參見本院卷第46、47頁），然上開鑰匙
    既均係被告丙○○行竊前所任意撿拾，並非其所有之物，爰
    均不予宣告沒收，併此敘明。
據上論斷，應依刑事訴訟法第273 條之1 第1 項、第284 條之1
、第299 條第1 項前段，刑法第28條、第320 條第1 項、第47條
第1 項、第41條第1 項前段、第51條第5 款，刑法施行法第1 條
之1 ，判決如主文。
本案經檢察官李佳韻到庭執行職務。
中    華    民    國    97    年    8     月    21    日
                  刑事第八庭  法  官 陳振嘉
以上正本證明與原本無異。
如不服本判決應於收受本判決後10日內向本院提出上訴書狀，並
應敘述具體理由，如未敘述上訴理由者，應於上訴期間屆滿後20
日內補提理由書狀於本院（均須按他造當事人之人數附繕本）「
切勿逕送上級法院」。
中    華    民    國    97    年    8     月    21    日
                              書記官 顏宗貝
附錄本案判決論罪科刑法條全文：
刑法第320 條第1 項
意圖為自己或第三人不法之所有，而竊取他人之動產者，為竊盜
罪，處5 年以下有期徒刑、拘役或5 百元以下罰金。


司法院資訊處製作；財團法人民間司法改革基金會備份。
